臺灣臺南地方法院交通事件裁定　　　　　　　　　　　九十一年度交聲字第一六號
　　移
　　受處分人　甲○○
　　即異議人
右列受處分人因違反道路交通管理處罰條例案件，對於交通部公路局嘉義區監理所麻
豆監理站九十年十二月三十一日所為之裁決處分（處分案號：麻監五字第裁七五—Ｍ
00000000號）聲明異議，本院裁定如左：
    主  文
異議駁回。
    理  由
一、聲明異議意旨略以：受處分人即異議人甲○○於民國九十年十一月十七日下午二
    時五十分左右，駕駛車牌號碼Ｊ五—八六六五號自用小客車，沿新營市○○路行
    駛，途經該路與東山路之交岔路口時，當時燈號係由綠燈突然變為黃燈，其右轉
    至停車線時，因車輛回堵，右方車輛才開始移動，其係於黃燈之情況下右轉，並
    無紅燈右轉之行為，然執勤警員竟誤認其係紅燈右轉，而予以取締舉發，之後移
    送機關即交通部公路局嘉義區監理所麻豆監理站，亦以違規事實明確，而裁處罰
    鍰新台幣二千七百元，並記違規點數三點，是異議人不服該裁處，而提起本件異
    議。
二、按汽車駕駛人，行經有燈光號誌管制之交岔路口闖紅燈者，處新台幣一千八百元
    以上五千四百元以下罰鍰，並記違規點數三點，道路交通管理處罰條例第五十三
    條及第六十三條第一項第三款分別定有明文。
三、經查：
    （一）本件受處分人即異議人甲○○有於九十年十一月十七日下午二時五十分左
          右，駕駛車牌號碼Ｊ五—八六六五號自用小客車，沿新營市○○路行駛，
          途經該路與東山路之交岔路口時，竟於路口燈光號誌為紅燈之情形下右轉
          等情，除有台南縣政府警察局南縣警交字第Ｍ00000000號舉發違
          反道路交通管理事件通知單、該警察局新營分局九十年十二月十二日（九
          ０）營警交字第一八三四六號函各一份及現場照片四張附卷可參外，另當
          日執行勤務舉發本違規事件之台南縣警察局新營分局警員杜俊毅，亦於本
          院調查時到庭具結證稱：「（法官問：本件是否你舉發的，情形如何？）
          是我舉發的（當庭提出現場相片），當天我是與另一位警員執行勤務，當
          天主要任務就是取締紅燈右轉的違規者，所以我們非常注意違規的車輛，
          我當時是站在平交道前的路旁，我們是要取締前面路口的違規者，也就是
          本件設置紅綠燈的路口，當天我確認開元路五十九巷行向的燈號已是綠燈
          ，東山路的燈號與五十九巷的燈號是一致的，所以東山路行向也是綠燈，
          開元路的燈號應該是紅燈，異議人是由開元路右轉東山路，我一直注意異
          議人的車子，從異議人的車頭轉過來我就看到了，我確認異議人轉彎時其
          行向是紅燈後才攔檢，當攔檢時異議人說他只是搶黃燈，並非闖紅燈，我
          可以確認異議人確實是紅燈右轉。」等語（參見本院九十一年二月八日訊
          問筆錄），顯見異議人係於其行向為紅燈之情況下右轉至開元路，應無疑
          義。至證人與異議人間不僅未有任何怨隙，且係毫不相識之人，衡情證人
          應無設詞攀誣，或虛構違規事實陷害異議人之理；另參以證人當天主要任
          務即是取締紅燈右轉的違規者，故其對於燈號之變換及車輛之轉彎等情形
          ，必定極為注意，而應無誤看之可能，是證人杜俊義之前開證詞，以及其
          所舉發之本件違規事實，尚無不可採信之處。
    （二）次按，交通警員掣單舉發違反道路交通管理處罰條例所列之違規事實，本
          質上為行政處分，係公務員基於職務上權力，依法就特定之具體事件所為
          具公法上效果之單方行政行為，基於公務員為公法上行為具有公信力之原
          則，該行政處分當可被推定為真正，其據以依法處分之事實認定亦為正確
          無誤，本此公信原則，乃立法者賦予行政機關制定違反道路交通事件統一
          裁罰標準及處理細則，使執勤警員得當機處分（如該細則第二十三條之規
          定）以維護交通秩序、安全之行政目的。反之，若謂公務員一切行政行為
          均需預留證據以證其實，則國家行政勢必窒礙難行，據此，刑事訴訟法就
          犯罪證據有關之規定中，與屬行政秩序罰之交通違規裁罰本旨不合之部分
          ，自不在準用之列。基此，本件受處分人即異議人甲○○雖極力辯稱：其
          右轉時，燈號尚為黃燈云云，然異議人並未就執勤員警之舉發有誤，提出
          確實事證以供調查，且核無任何相關證據，足資證明執勤員警確有捏造事
          實違法取締之情事，故本件執勤警員本其維護交通秩序、安全職責所為之
          舉發，自應受到合法、正確之推定。
    （三）綜上所述，本件受處分人即異議人甲○○有於上開時、地，駕車行經有燈
          光號誌管制之交岔路口闖紅燈之行為既堪認定，則移送機關即交通部公路
          局嘉義區監理所麻豆監理站，據此並引用上開道路交通管理處罰條例第五
          十三條及第六十三條第一項第三款等規定，裁處異議人罰鍰新台幣二千七
          百元，並記違規點數三點，於法即無不當。至本件異議經核並無理由，故
          應予以駁回。
四、據上論斷，應依道路交通案件處理辦法第十九條，裁定如主文。
中    華    民    國      九十一    年       二        月     二十一    日
                              臺灣臺南地方法院交通法庭
                                  法  官    陳  志  成
右正本證明與原本無異
如不服本裁定應於送達後五日內向本院提出抗告狀
                                  書記官    彭  建  山
中    華    民    國      九十一    年       二       月      二十一    日
